臺灣桃園地方法院宣示判決筆錄　　　　100年度審訴字第493號
公　訴　人　臺灣桃園地方法院檢察署檢察官
被　　　告　林文星
指定辯護人　本院公設辯護人彭詩雯
上列被告因違反毒品危害防制條例案件，於中華民國100 年7 月
29日下午5 時許，在本院第十法庭宣示判決，出席職員如下：
　　　　　法　官　 許曉微
　　　　　書記官　 林宜亭
　　　　　通　譯
法官起立朗讀判決主文、犯罪事實要旨、處罰條文、附記事項，
及告以上訴限制、期間並提出上訴狀之法院，且諭知記載其內容
：
一、主  文：
    林文星施用第一級毒品，累犯，處有期徒刑拾月，扣案之香
    菸壹支沒收；又施用第二級毒品，累犯，處有期徒刑月。
    應執行有期徒刑拾壹月，扣案之香菸壹支沒收。
二、犯罪事實要旨：
    林文星前於民國91年間因施用毒品案件，經本院以91年度毒
    聲字第169 號裁定觀察、勒戒後，認有繼續施用毒品傾向，
    復經本院以91年度毒聲字第386 號裁定令入戒治處所施以強
    制戒治，於同年7 月24日經本院裁定停止戒治付保護管束釋
    放出所，於92年2 月6 日保護管束期滿，並經臺灣桃園地方
    法院檢察署檢察官以92年度戒偵字第60號為不起訴處分確定
    。又於上開強制戒治執行完畢後5 年內之94年間，因施用
    毒品案件，經本院以94年度訴字第1090號判決判處有期徒刑
    8 月確定；再於94年間因施用毒品案件，經本院以95年度
    訴字第85號判決判處有期徒刑9 月確定，上開編號兩罪
    經接續執行，於95年9 月20日假釋付保護管束出監，後經撤
    銷假釋，應執行殘刑有期徒刑6 月8 日，惟於96年7 月16日
    中華民國九十六年罪犯減刑條例生效施行，上開各罪刑均經
    本院以97年度聲減字第651 號裁定各減刑二分之一後，惟已
    無殘刑可供執行，而無須再予執行，然林文星於96年7 月16
    日減刑條例生效前，仍處於撤銷假釋應執行殘刑之狀態，必
    該減刑條例生效後，始生已無殘刑而執行完畢之情形，故上
    開各罪所宣告之徒刑，其刑期應以96年7 月16日即減刑條例
    施行日作為執行完畢之日（最高法院97年度台非字第569 號
    、第526 號判決意旨參照犯）。另於95年間因竊盜案件，
    經本院以96年度壢簡字第461 號判決判處有期徒刑3 月確定
    ；復於96年間因施用毒品案件，經本院以96年度訴字第11
    54號判決判處有期徒刑8 月、8 月，應執行有期徒刑1 年2
    月確定；另於95年間因施用毒品案件，經本院以96年度訴
    字第872 號判決判處有期徒刑9 月確定，上開編號至之
    罪經本院以97年度聲減字第651 號裁定各減其宣告刑二分之
    一；又於96年間因施用毒品案件，經本院以96年度審訴字
    第104 號判決判處有期徒刑8 月，減為有期徒刑4 月確定；
    再於96年間因施用毒品案件，經本院以96年度訴字第1114
    號判決判處有期徒刑8 月，減為有期徒刑4 月確定；另於
    96年間因施用毒品案件，經本院以96年度審訴字第570 號判
    決判處有期徒刑8 月，減為有期徒刑4 月確定；繼於96年
    間因竊盜案件，經本院以96年度桃簡字第2326號判決判處有
    期徒刑6 月確定；復於95年間因竊盜案件，經臺灣彰化地
    方法院以97年度斗簡字第673 號判決判處有期徒刑2 月確定
    ；另於96年間因竊盜案件，經本院以96年度壢簡字第2793
    號判決判處應執行拘役120 日確定，上開編號至各罪經
    臺灣彰化地方法院以98年度聲字第300 號裁定定應執行有期
    徒刑2 年8 月確定，入監執行後，於98年11月20日縮短刑期
    假釋並付保護管束（惟另接續執行編號之拘役120 日，於
    99年3 月20日出監），迄於99年8 月4 日保護管束期滿，假
    釋未經撤銷視為執行完畢。詎仍未戒除毒癮，基於施用第一
    級毒品之犯意，於99年9 月6 日晚間10時許，在桃園縣中壢
    市○○路28巷15號住處內，以抽香菸方式施用第一級毒品海
    洛因1 次；另基於施用第二級毒品甲基安非他命（起訴書均
    載為安非他命，應予更正）之犯意，於99年9 月7 日為警採
    尿時起回溯96小時內之某時，在臺灣某不詳處所，以不詳方
    式施用第二級毒品甲基安非他命1 次。嗣於99年9 月7 日上
    午11時40分許，在桃園縣中壢市○○○路之太平洋百貨2 館
    內廁所為警查獲，並扣得其所有供（非專供）施用毒品所用
    之香菸1 支，經其同意為警採集尿液送驗後，結果確呈鴉片
    類及安非他命類陽性反應，而悉上情。
三、處罰條文：
    毒品危害防制條例第10條第1 項、第2 項，刑法第11條前段
    、第47條第1 項、第38條第1 項第2 款、第51條第5 款。
四、附記事項：
    扣案之香菸1 支，經本院送請法務部調查局鑑定結果未發現
    含法定毒品成分，此有法務部調查局100 年3 月21日調科壹
    字第10000116420 號鑑定書1 紙可參，惟被告於本院審理中
    供承係其所有並用以施用第一級毒品海洛因之物，應依刑法
    第38條第1 項第2 款之規定予以沒收，附此敘明。
五、協商判決除有刑事訴訟法第455 條之4 第1 項第1 款於本訊
    問程序終結前，被告撤銷協商合意或檢察官撤回協商聲請者
    ；第2 款被告協商之意思非出於自由意志者；第4 款被告所
    犯之罪非第455 條之2 第1 項所定得以協商判決者；第6 款
    被告有其他較重之裁判上一罪之犯罪事實者；第7 款法院認
    應諭知免刑或免訴、不受理者情形之一，及違反同條第2 項
    「法院應於協商合意範圍內為判決；法院為協商判決所科之
    刑，以宣告緩刑或2 年以下有期徒刑、拘役或罰金為限」之
    規定者外，不得上訴。
六、如有前項得上訴之情形者，得自判決送達之日起10日內，向
    本院提出上訴書狀，上訴於第二審法院。
中    華    民    國   100    年    7     月    29    日
                            刑事庭法  官  許曉微
                                  書記官  林宜亭
以上正本證明與原本無異。
                                  書記官  林宜亭
中    華    民    國   100    年    7     月    29    日
附錄本案論罪科刑法條：
毒品危害防制條例第10條規定：
施用第一級毒品者，處6 月以上5 年以下有期徒刑。
施用第二級毒品者，處3 年以下有期徒刑。